es: Tipo de propulsión de camión a escala: Diésel; Eléctrico; Gasolina; Híbrido; Pila de combustible de hidrógeno; Vapor; Otro
sv: Skalmodell av lastbil – framdrivningstyp: Diesel; El; Bensin; Hybrid; Vätgasbränslecell; Ånga; Övrigt
zh-CN: 比例模型卡车动力类型: 柴油; 电动; 汽油; 混合动力; 氢燃料电池; 蒸汽; 其他
en: Scale model truck propulsion type: Diesel; Electric; Gasoline; Hybrid; Hydrogen fuel cell; Steam; Other
da: Skalamodellastbils fremdriftstype: Diesel; Elektrisk; Benzin; Hybrid; Brintbrændselscelle; Damp; Andet
el: Τύπος πρόωσης μοντέλου φορτηγού κλίμακας: Ντίζελ; Ηλεκτρικό; Βενζίνη; Υβριδικό; Κυψέλη καυσίμου υδρογόνου; Ατμός; Άλλο
th: ขยายสเกลโมเดลรถบรรทุกชนิดขับเคลื่อน: ดีเซล; ไฟฟ้า; เบนซิน; ไฮบริด; เซลล์เชื้อเพลิงไฮโดรเจน; ไอน้ำ; อื่นๆ
bg-BG: Епоха на умален модел камион: Дизел; Електрически; Бензин; Хибрид; Водородна горивна клетка; Пара; Други
hu: Teherautó-modell meghajtásának típusa: Dízel; Elektromos; Benzin; Hibrid; Hidrogén üzemanyagcella; Gőz; Egyéb
sl-SI: Vrsta pogona makete tovornjaka: Dizel; Elektrika; Bencin; Hibrid; Vodikova gorivna celica; Parna; Drugo
vi: Mô hình xe tải tỷ lệ loại động cơ: Diesel; Điện; Xăng; Hybrid; Pin nhiên liệu hydro; Hơi nước; Khác
sk-SK: Typ pohonu zmenšeného modelu nákladného vozidla: Diesel; Elektrické; Benzín; Hybridné; Vodíkový palivový článok; Parné; Iné
ro-RO: Tipul de propulsie al camionului model la scară: Diesel; Electric; Benzină; Hibrid; Pilă de combustie pe hidrogen; Abur; Altele
zh-TW: 比例模型卡車推進類型: 柴油; 電動; 汽油; 混合動力; 氫燃料電池; 蒸汽; 其他
nl: Schaalmodel vrachtwagen aandrijvingstype: Diesel; Elektrisch; Benzine; Hybride; Waterstofbrandstofcel; Stoom; Overig
fr: Type de propulsion du camion miniature: Diesel; Électrique; Essence; Hybride; Pile à combustible à hydrogène; Vapeur; Autre
lt-LT: Mastelinio sunkvežimio pavaros tipas: Dyzelinis; Elektrinis; Benzininis; Hibridinis; Vandenilio kuro elementas; Garinis; Kita
ru: Тип привода грузовика в масштабной модели: Дизель; Электро; Бензин; Гибрид; Водородные топливные элементы; Пар; Другое
pl: Typ napędu modelu ciężarówki w skali: Diesel; Elektryczny; Benzyna; Hybrydowy; Wodorowe ogniwo paliwowe; Parowy; Inny
de: Antriebsart des Modell-Lkw: Diesel; Elektrisch; Benzin; Hybrid; Wasserstoff-Brennstoffzelle; Dampf; Sonstige
nb: Fremdriftstype for skalamodell-lastebil: Diesel; Elektrisk; Bensin; Hybrid; Hydrogenbrenselcelle; Damp; Annet
cs: Typ pohonu modelu nákladního vozu v měřítku: Diesel; Elektrické; Benzín; Hybrid; Vodíkový palivový článek; Pára; Jiné
pt-PT: Tipo de propulsão do camião do modelo em escala: Diesel; Elétrico; Gasolina; Híbrido; Célula de combustível a hidrogénio; Vapor; Outro
hr-HR: Vrsta pogona kamiona za maketu: Dizel; Električni pogon; Benzin; Hibridni pogon; Vodikova goriva ćelija; Parni pogon; Ostalo
fi: Kuorma-auton pienoismallin käyttövoimatyyppi: Diesel; Sähkö; Bensiini; Hybridi; Vety-polttokenno; Höyry; Muu
pt-BR: Modelo em escala de caminhão tipo de propulsão: Diesel; Elétrico; Gasolina; Híbrido; Célula de combustível a hidrogênio; Vapor; Outros
ko: 축척 모델 트럭 추진 유형: 디젤; 전기; 가솔린; 하이브리드; 수소 연료 전지; 증기; 기타
ja: スケールモデルトラックの推進方式: ディーゼル; 電動; ガソリン; ハイブリッド; 水素燃料電池; 蒸気; その他
it: Tipo di propulsione del camion in scala: Diesel; Elettrico; Benzina; Ibrido; Cella a combustibile a idrogeno; Vapore; Altro
tr: Ölçekli model kamyon tahrik tipi: Dizel; Elektrikli; Benzinli; Hibrit; Hidrojen yakıt hücresi; Buhar; Diğer